【裁判字號】    92,上易,623
【裁判日期】    920827
【裁判案由】    傷害等
【裁判全文】
臺灣高等法院臺南分院刑事判決           九十二年度上易字第六二三號     潛
      上  訴  人
      即  被  告  丙  ○  ○
      共      同
      選任辯護人  吳  淑  靜  律師
右列上訴人因傷害等案件，不服臺灣嘉義地方法院九十二年度易字第一三五號中華民
國九十二年六月二日第一審判決（起訴案號：臺灣嘉義地方法院檢察署九十一年度偵
字第三九四四號），提起上訴，本院判決如左：
      主      文
上訴駁回。
丙○○、乙○○○均緩刑貳年。
      事      實
一、丙○○、乙○○○為夫妻，平日與其堂嫂甲○○不睦，於民國九十一年五月十七
    日上午八時三十分許，在嘉義縣梅山鄉龍眼村金鳳寮五號旁，因細故發生爭執，
    丙○○、乙○○○竟基於普通傷害之犯意聯絡，先後徒手接續毆打甲○○，致甲○○受有頭部外傷併右前額血腫、右胸挫傷及上背擦傷等傷害。
二、案經甲○○訴由嘉義縣警察局竹崎分局報告臺灣嘉義地方法院檢察署檢察官偵查
    起訴。
      理      由
一、訊據上訴人即被告丙○○、乙○○○雖坦認於右揭時地發生爭執時，曾將告訴人
    甲○○撥開之事實，惟矢口否認有傷害犯行，均辯稱：不知告訴人之傷如何造成
    云云。
二、前揭犯罪事實，業據告訴人於警訊、偵查中及原審審理時指訴綦詳，並經告訴人
    之子簡瑞材（公訴意旨誤為「簡德材」）於警訊、偵查中證稱於右揭時地目擊被
    告等與告訴人爭執，被告丙○○並出言向伊挑釁之情節屬實（見警卷第十頁反面
    ，偵查卷第九頁、第五十五頁反面），被告等亦坦承當時曾與告訴人發生言語及
    肢體衝突之事，復有告訴人提出之診斷證明書在卷可稽（見警卷第十三頁），足
    見告訴人所受傷害確係被告等合力所為，被告等所辯：不知告訴人之傷如何造成
    乙節，無非事後卸責之詞，不足採信，被告等傷害犯行，事證明確，均堪認定。
三、核被告等所為，均係犯刑法第二百七十七條第一項普通傷害罪。被告丙○○、乙○○○間，互有犯意之聯絡及行為之分擔，均應論以共同正犯。原審審酌被告丙○○曾有竊盜前科，乙○○○無前科，告訴人之傷害，及犯後之態度等一切情狀
    ，並適用刑法第二十八條、第二百七十七條第一項、第四十一條第一項前段、罰
    金罰鍰提高標準條例第一條前段、第二條，分別量處被告丙○○處有期徒刑三月
    ，乙○○○處有期徒刑二月，復諭知如易科罰金，均以三百元折算一日之標準，
    以資儆懲。本院經核原判決認事用法，均無不合，量刑亦屬妥適。被告等上訴意
    旨，指摘原判決量刑過重，均無理由，俱應駁回。
四、查被告丙○○曾於七十五年間犯竊盜罪，經法院判處有期徒刑十月，於七十七年
    九月十二日執行完畢，被告乙○○○則未曾受有期徒刑以上刑之宣告，有前案資
    料查註紀錄表可查，歷經此次偵審程序及刑事判決教訓，當知警惕，且與告訴人
    成立民事和解，有其提出之和解書在卷可憑，諒無再犯之虞，本院因認其所受宣
    告之刑，以暫不執行為適當，爰併諭知各緩刑二年，以勵自新。
五、據上論斷，應依刑事訴訟法第三百六十八條，刑法第七十四條第一款、第二款，
    判決如主文。
本案經檢察官曾顯智到庭執行職務。
中  華  民  國九十二      年        八        月      二十七      日
                                臺灣高等法院臺南分院刑事第一庭
                                    審判長法官  茆    臺    雲
                                          法官  李    文    福
                                          法官  蔡    長    林
右正本證明與原本無異。
不得上訴。
                                    法院書記官  李    培    薇
中  華  民  國      九十二      年        八        月      二十八      日
附錄本案論罪科刑法條全文：
刑法第二百七十七條第一項：
  傷害人之身體或健康者，處三年以下有期徒刑、拘役或一千元以下罰金。


司法院資訊處製作；財團法人民間司法改革基金會備份。
